臺灣高等法院臺南分院刑事判決　　　94年度交上訴字第1157號
上　訴　人
即　被　告　乙　○　○
上列上訴人因公共危險等案件，不服臺灣嘉義地方法院94年度交
訴字第34號中華民國94年9月30日第一審判決（起訴案號：臺灣
嘉義地方法院檢察署94年度偵字第3489號），提起上訴，本院判
決如下：
    主  文
原判決關於乙○○部分撤銷。
乙○○駕駛動力交通工具肇事，致人受傷而逃逸，處有期徒刑陸
月，如易科罰金，以參佰元折算壹日。
    事  實
一、緣甲○○於民國（下同）94年4月13日凌晨零時許，酒後騎
    乘車牌號碼NZS-105號重型機車，沿嘉義市○○路由南向北
    直行，於行經博愛路與中興路口時，疏未注意車前狀況，而
    由後撞擊當時同向停前方等待綠燈由乙○○所駕駛車牌號碼
    UR-9487號自小客車右後保險桿部分，連帶使該自小客車油
    箱蓋掉落，甲○○因此強烈撞擊人車倒地，受有左股骨幹閉
    鎖性骨折，左腓股骨折併肌腱斷裂之傷害（乙○○所涉過失
    傷害罪部分，已由檢察官不起訴處分，另甲○○所犯酒後不
    能安全駕駛動力交通工具而駕駛罪，業經判決有罪確定），
    乙○○見發生車禍致人受傷，竟不下車對甲○○為必要之救
    護，即行駕車逃離現場，經警據報前來處理，將甲○○送醫
    救治，測得甲○○血液中酒精濃度高達280G/DL（換算吐氣
    中酒精濃度為每公升1.40毫克），並將乙○○掉落之油箱蓋
    扣案，且據監視錄影帶所見車牌號碼其中二碼，清查相同車
    型車輛，傳訊乙○○到案說明，始查知上情。
二、案經嘉義市警察局第二分局報請臺灣嘉義地方法院檢察署檢
    察官偵查起訴。
    理  由
一、訊據被告乙○○坦承上揭時地，其所駕上開小客車等候綠燈
    ，有聽到碰擊聲等情，惟辯稱以為其後方有東西發生碰撞，
    沒感覺自己車輛被撞擊，其在車上往外看，並未看到有人受
    傷，不知有撞到甲○○，故將車駛離云云。
二、經查：
（一）被告乙○○所駕駛上開車輛當時油箱蓋尚且掉落一節，為
      被告所不否認，並有扣案之油箱蓋一個為證，且被告乙○
      ○之上開車輛，右後方保險桿有明顯撞擊痕跡，有相片可
      按（見警卷第14、15頁），可見撞擊力甚大，被告乙○○
      在車內，不可能不知遭撞擊一事，而被告亦坦承聽到碰撞
      聲響來自後方，衡情應知悉係遭後方車輛撞擊發生車禍，
      並非其後方有東西發生碰撞，其辯稱不知發生車禍一節，
      不足採信。
（二）原審共同被告甲○○證述當時倒地位置係在被告乙○○車
      輛右前方2、3公尺，且其尚有先爬起來再倒下之動作等情
      （見原審卷第55頁），且證人即警員黃正欽於原審證述當
      地雖昏暗，但距離約10公處可看見倒地之被告甲○○之人
      車等詞（見原審卷第44頁），而被告自承視力為1.0，則
      其辯稱未看到人車倒地一節，尚難採信，況如前述，被告
      已聽到其所駕駛之車輛後方有聲響，應有合理懷疑係發生
      車禍，縱其在車上往外看，並未看到有人車倒地，亦應下
      車查看，而非直接駕車離開現場，其所辯稱未看到有人車
      倒地而駕車離開一節，無從採信。
（三）甲○○因本件車禍導致左股骨幹閉鎖性骨折，左腓股骨折
      併肌腱斷裂之傷害，有嘉義榮民醫院診斷證明書為證，此
      外復有道路交通事故調查報告表（一）、（二）、車禍現
      場圖、交通事故現場相片12張、油箱蓋1個可資佐證，被
      告乙○○肇事逃逸犯行已臻明確，足堪認定。
三、核被告乙○○所為，係犯刑法第185條之4之駕駛動力交通工
    具肇事致人死傷而逃逸罪。
四、原審以被告罪證明確，因以論罪科刑，固非無見。雖刑法第
    185條之4之肇事致人死傷逃逸罪，則以處罰肇事後逃逸之駕
    駛人為目的，俾促使駕駛人於肇事後能對被害人即時救護，
    以減少死傷，是該罪之成立祇以行為人有駕駛動力交通工具
    肇事，致人死傷而逃逸之事實為已足，至行為人之肇事有否
    過失，固非所問；然本件被告於十字路口因紅燈而停車時，
    遭酒後駕車之機車騎士由後方撞擊，本件車禍之發生對被告
    而言可謂禍從天降，甚為無辜，其因恐惹禍上身而逃逸雖罪
    無可免，但衡其情節，尚屬非重，是原審處以有期徒刑1年
    ，稍嫌過重。是被告上訴否認犯罪，雖無可取，但原判決既
    有上開可議之處，自應由本院撤銷改判。爰審酌被告素行非
    佳，惟本件車禍之發生其並無過失及其犯後態度等一切情狀
    ，量處如主文所示之刑，並諭知易科罰金之折算標準。
據上論結，應依刑事訴訟法第369條第1項前段、第364條、第299
條第1項前段、第185條之4、第41條第1項前段，罰金罰鍰提高標
準條例第2條，判決如主文。
本案經檢察官范文豪到庭執行職務。
中　　華　　民　　國　　94　　年　　12　　月　　30　　日
                  刑事第六庭  審判長法　官  蔡 崇 義
                                    法　官  董 武 全
                                    法　官  吳 永 宋
以上正本證明與原本無異。
如不服本判決，應於收受本判決後十日內向本院提出上訴書狀。
其未敘述上訴理由者並得於提起上訴後十日內向本院補提理由書
狀（均須按他造當事人之人數附繕本）「切勿逕送上級法院」。
　　　　　　　　　　　　　　　　　　書記官  李淑華
中　　華　　民　　國　　94　　年　　12　　月　　30　　日
附錄法條：
中華民國刑法第185條之4
駕駛動力交通工具肇事，致人死傷而逃逸者，處6月以上5年以下
有期徒刑。
